【裁判字號】    97,易,1115
【裁判日期】    970808
【裁判案由】    恐嚇
【裁判全文】
臺灣臺南地方法院刑事判決              97年度易字第1115號
公  訴  人  臺灣臺南地方法院檢察署檢察官陳川傑
被      告  乙○○
上列被告因恐嚇案件，經檢察官提起公訴（97年度偵字第4127號
），本院判決如下：
    主  文
乙○○犯恐嚇危害安全罪，處拘役拾日，如易科罰金，以新臺
幣壹仟元折算壹日。
    事實及理由
一、犯罪事實：乙○○前至臺南縣麻豆鎮新樓醫院麻豆分院就診
    時與排班司機甲○○結識。乙○○於民國九十七年一月八日
    日間前往該醫院就診時，因搭乘電梯問題與該醫院醫事及行
    政人員發生爭執，乃心生不滿，遂於就診後外出該醫院時向
    甲○○訴苦，惟遭甲○○以在公共場所不宜任意叫囂為由予
    以制止，乙○○竟心生不滿，基於恐嚇生命及身體之犯意，
    於當日晚間十八時許，在臺南縣鹽水鎮歡雅里五十四之十二
    號住處，以號碼為00－0000000號家用電話（未顯示來電）
    ，撥打至甲○○所使用門號為0000000000號行動電話，並向
    甲○○恫嚇：「你們三人有一天會中槍」等語，甲○○乃心
    生畏懼，致生危害於安全。甲○○旋持其所使用之行動電話
    前往警局報警，因而循線查獲上情。
二、證據名稱：(一)00-0000000號通聯調閱查詢單，(二)證人甲○○
    使用之門號0000000000號通聯調閱查詢單，(三)門號00000000
    00號雙向通聯紀錄及光碟，(四)證人甲○○於警詢、偵查及本
    院審理時所為之證述，(五)被告乙○○坦承曾於上開時間撥打
    電話予證人甲○○。
三、對於被告有利證據不採納之理由：被告於本院審理時提出其
    所調閱之通聯記錄，主張與檢察官所提出之通聯記錄證據資
    料在秒數上不合，抗辯其並未向證人為恐嚇話語云云。然查
    ：本件證人甲○○係因接獲不明來電恐嚇，心生畏懼，懷疑
    乃被告所為，旋即前往警局報案，且於本案發生期間未曾向
    被告請求損害賠償，當非刻意陷害被告，足可採信。又被告
    所提出之中華電信通聯記錄，其於九十七年一月八日十八時
    九分第一次撥打至證人行動電話共計五秒；而檢察官所調閱
    之泛亞電信通聯記錄則為六秒，兩者相隔僅一秒，此當係電
    信業者對於通話秒數計算之差距，亦即是否應無條件捨去、
    四捨五入或無條件加入一秒計算有所不同，然上開二筆通聯
    記錄之通話起迄時間完全一致，尚不能以通話秒數差距一秒
    ，而認為該證據資料不同，可作為有利被告之認定，況恐嚇
    話語「你們三人有一天會中槍」，於二至三秒內即可表示完
    畢。是被告前開所辯，為不足採。
四、應適用之法條：依刑事訴訟法第二百九十九條第一項前段、
    第三百十條之一第一項，刑法第三百零五條、第四十一條第
    一項前段，刑法施行法第一條之一，判決如主文。
五、如不服本判決應於收受判決後10日內向本院提出上訴書狀，
    並應敘述具體理由。如未敘述上訴理由者，應於上訴期間屆
    滿後20日內向本院補提理由書狀（均須按他造當事人之人數
    附繕本，切勿逕送上級法院）。
本案經檢察官王誠到庭執行職務。
中    華    民    國    97    年    8     月    8     日
                  刑事第八庭    法  官  李東柏
以上正本證明與原本無異。
                                書記官  周怡青
中    華    民    國    97    年    8     月    8     日
附錄本案論罪科刑法條全文：
刑法第三百零五條
以加害生命、身體、自由、名譽、財產之事，恐嚇他人致生危害
於安全者，處2年以下有期徒刑、拘役或3百元以下罰金。


司法院資訊處製作；財團法人民間司法改革基金會備份。
